<!DOCTYPE html PUBLIC "-//W3C//DTD XHTML 1.0 Transitional//EN" "http://www.w3.org/TR/xhtml1/DTD/xhtml1-transitional.dtd">
<html xmlns="http://www.w3.org/1999/xhtml">
<head>
	<meta http-equiv="Content-Type" content="text/html; charset=iso-8859-1" />
	<title>Ymmärrä suomea</title>
	<style type="text/css" media="all">@import "css/styles.css";</style>
	<script type="text/javascript" src="swfobject.js"></script>
</head>
<body class="font-medium">
	<div id="main-wrapper">
		<div id="topbar"></div>
		<div id="main-menu">
			<table cellspacing="0" cellpadding="0" border="0" class="add-links"><tr>
				<td class="item"><img class="raquo" src="i/raquo.gif" alt="" height="7" width="4" /><a href="/ymmarra/index.php?moduli=sanakirja">Sanakirja</a></td>
				<td class="item"><img class="raquo" src="i/raquo.gif" alt="" height="7" width="4" /><a href="/ymmarra/index.php?moduli=verbit">Verbiluettelo</a></td>
				<td class="item"><img class="raquo" src="i/raquo.gif" alt="" height="7" width="4" /><a href="/ymmarra/index.php?moduli=kielioppi">Kielioppi</a></td>
			</tr></table>
			<table cellspacing="0" cellpadding="0" border="0"><tr>
				<td class="item"><img class="raquo" src="i/raquo.gif" alt="" height="7" width="4" /><a href="/ymmarra/index.php">Etusivu</a></td>
				<td class="item"><img class="raquo" src="i/raquo.gif" alt="" height="7" width="4" /><a href="/ymmarra/index.php?moduli=tekstit">Lukutekstit</a></td>
			</tr></table>
		</div>
		<div id="content">
			<table cellspacing="0" cellpadding="0" border="0" id="content-wrapper"><tr>
				<td>
					<div id="left-menu">
												<div class="header-verb"><span>Verbit</span></div>
						<div class="menu">
								<div class="init"><a href="/ymmarra/index.php?moduli=verbit&kirjain=a">A</a></div>
								<div class="init"><a href="/ymmarra/index.php?moduli=verbit&kirjain=e">E</a></div>
								<div class="init"><a href="/ymmarra/index.php?moduli=verbit&kirjain=h">H</a></div>
								<div class="init"><a href="/ymmarra/index.php?moduli=verbit&kirjain=i">I</a></div>
								<div class="init"><a href="/ymmarra/index.php?moduli=verbit&kirjain=j">J</a></div>
								<div class="init"><a href="/ymmarra/index.php?moduli=verbit&kirjain=k">K</a></div>
								<div class="init"><a href="/ymmarra/index.php?moduli=verbit&kirjain=l">L</a></div>
								<div class="init"><a href="/ymmarra/index.php?moduli=verbit&kirjain=m">M</a></div>
								<div class="init"><a href="/ymmarra/index.php?moduli=verbit&kirjain=n">N</a></div>
								<div class="init"><a href="/ymmarra/index.php?moduli=verbit&kirjain=o">O</a></div>
								<div class="init"><a href="/ymmarra/index.php?moduli=verbit&kirjain=p">P</a></div>
								<div class="init"><a href="/ymmarra/index.php?moduli=verbit&kirjain=r">R</a></div>
								<div class="init"><a href="/ymmarra/index.php?moduli=verbit&kirjain=s">S</a></div>
								<div class="init"><a href="/ymmarra/index.php?moduli=verbit&kirjain=t">T</a></div>
								<div class="init"><a href="/ymmarra/index.php?moduli=verbit&kirjain=u">U</a></div>
								<div class="init"><a href="/ymmarra/index.php?moduli=verbit&kirjain=v">V</a></div>
								<div class="init"><a href="/ymmarra/index.php?moduli=verbit&kirjain=y">Y</a></div>
								<div class="init"><a href="/ymmarra/index.php?moduli=verbit&kirjain=Ä">Ä</a></div>
						</div>					</div>
				</td>
				<td>
					<div id="main-content">
						<div id="path">
							<a href=".">Etusivu</a> &gt; <a href="/ymmarra/index.php?moduli=verbit&kirjain=K">K</a>						</div>
													<h1>KYETÄ</h1>
						<table cellspacing="0" cellpadding="0" border="0">
							<tr>
								<td colspan="2" style="padding-bottom:10px;"><strong>Aktiivin indikatiivi</strong></td>
							</tr>
							<tr>
								<td><pre>PREESES                    
minä     kykenen           
sinä     kykenet           
hän      kykenee           
me       kykenemme         
te       kykenette         
he       kykenevät         

PASSIIVI
         kyetään           

IMPERFEKTI                 
         kykenin           
         kykenit           
         kykeni            
         kykenimme         
         kykenitte         
         kykenivät         

PASSIIVI
         kyettiin          

PERFEKTI
olen     kyennyt           
olet     kyennyt           
on       kyennyt           
olemme   kyenneet          
olette   kyenneet          
ovat     kyenneet          

PASSIIVI
on       kyetty            

PLUSKVAMPERFEKTI
olin     kyennyt           
olit     kyennyt           
oli      kyennyt           
olimme   kyenneet          
olitte   kyenneet          
olivat   kyenneet          

PASSIIVI
oli      kyetty            
</pre></td>
								<td>&nbsp;&nbsp;&nbsp;</td>
								<td><pre>  KIELTOMUOTO
  en        kykene
  et        kykene
  ei        kykene
  emme      kykene
  ette      kykene
  eivät     kykene


  ei        kyetä   

   
  en        kyennyt
  et        kyennyt
  ei        kyennyt
  emme      kyenneet
  ette      kyenneet
  eivät     kyenneet


  ei        kyetty   


  en    ole kyennyt
  et    ole kyennyt
  ei    ole kyennyt
  emme  ole kyenneet
  ette  ole kyenneet
  eivät ole kyenneet


  ei    ole kyetty   


  en    ollut  kyennyt
  et    ollut  kyennyt
  ei    ollut  kyennyt
  emme  olleet kyenneet
  ette  olleet kyenneet
  eivät olleet kyenneet


  ei    ollut  kyetty
</pre></td>
							</tr>
						</table>
						<table cellspacing="0" cellpadding="0" border="0">
							<tr>
								<td colspan="2" style="padding-bottom:10px;"><strong>Aktiivin konditionaali</strong></td>
							</tr>
							<tr>
								<td><pre>PREESENS 
minä     kykenisin         
sinä     kykenisit         
hän      kykenisi          
me       kykenisimme       
te       kykenisitte       
he       kykenisivät       

PASSIIVI
         kyettäisiin       

PERFEKTI
olisin   kyennyt           
olisit   kyennyt           
olisi    kyennyt           
olisimme kyenneet          
olisitte kyenneet          
olisivat kyenneet          

PASSIIVI
olisi    kyetty            
</pre></td>
								<td>&nbsp;&nbsp;&nbsp;</td>
								<td><pre> 
  en        kykenisi
  et        kykenisi
  ei        kykenisi
  emme      kykenisi
  ette      kykenisi
  eivät     kykenisi


  ei        kyettäisi    


  en    olisi  kyennyt
  et    olisi  kyennyt
  ei    olisi  kyennyt
  emme  olisi  kyenneet
  ette  olisi  kyenneet
  eivät olisi  kyenneet


  ei    olisi  kyetty
</pre></td>
							</tr>
						</table>
						<table cellspacing="0" cellpadding="0" border="0">
							<tr>
								<td colspan="2" style="padding-bottom:10px;"><strong>Aktiivin potentiaali</strong></td>
							</tr>
							<tr>
								<td><pre>PREESENS
minä     kyennen           
sinä     kyennet           
hän      kyennee           
me       kyennemme         
te       kyennette         
he       kyennevät         

PASSIIVI
         kyettäneen        

PERFEKTI
lienen   kyennyt           
lienet   kyennyt           
lienee   kyennyt           
lienemme kyenneet          
lienette kyenneet          
lienevät kyenneet          

PASSIIVI
lienee   kyetty            
</pre></td>
								<td>&nbsp;&nbsp;&nbsp;</td>
								<td><pre> 
  en        kyenne
  et        kyenne
  ei        kyenne
  emme      kyenne
  ette      kyenne
  eivät     kyenne


  ei        kyettäne    


  en    liene  kyennyt
  et    liene  kyennyt
  ei    liene  kyennyt
  emme  liene  kyenneet
  ette  liene  kyenneet
  eivät liene  kyenneet


  ei    liene  kyetty
</pre></td>
							</tr>
						</table>
						<table cellspacing="0" cellpadding="0" border="0">
							<tr>
								<td colspan="2" style="padding-bottom:10px;"><strong>Aktiivin imperatiivi</strong></td>
							</tr>
							<tr>
								<td><pre>PREESENS

(sinä)   kykene            
(hän)    kyetköön          
(me)     kyetkäämme        
(te)     kyetkää           
(he)     kyetkööt          

PASSIIVI
         kyettäköön        

PERFEKTI

ole      kyennyt           
olkoon   kyennyt           
olkaamme kyenneet          
olkaa    kyenneet          
olkoot   kyenneet          

PASSIIVI

olkoon   kyetty            
</pre></td>
								<td>&nbsp;&nbsp;&nbsp;</td>
								<td><pre> 

  älä       kykene
  älköön    kyetkö
  älkäämme  kyetkö
  älkää     kyetkö
  älkööt    kyetkö


  älköön    kyettäkö   



  älä      ole  kyennyt
  älköön   olko kyennyt
  älkäämme olko kyenneet
  älkää    olko kyenneet
  älkööt   olko kyenneet



  älköön   olko kyetty
</pre></td>
							</tr>
						</table>
						<table cellspacing="0" cellpadding="0" border="0">
							<tr>
								<td colspan="2" style="padding-bottom:10px;"><strong>Verbin nominaalimuodot</strong></td>
							</tr>
							<tr>
								<td><pre>I INFINITIIVI              

Lyhyempi muoto:            
         kyetä             

Pitempi muoto:             
         kyetäkseni        
         kyetäksesi
         kyetäkseen
         kyetäksemme
         kyetäksenne
         kyetäkseen

III  INFINITIIVI           

inessiivi    kykenemässä   
elatiivi     kykenemästä   
illatiivi    kykenemään    
adessiivi    kykenemällä
abessiivi    kykenemättä   
instruktiivi kykenemän     
                           
Passiivi
instruktiivi kyettämän     
                           
                           
</pre></td>
								<td>&nbsp;&nbsp;&nbsp;</td>
								<td><pre>  II INFINITIIVI

  inessiivi     kyetessä   
  instruktiivi  kyeten  

  Passiivi
  inessiivi     kyettäessä    






  IV INFINITIIVI

  nominatiivi   kykeneminen
  partitiivi    kykenemistä
   

  I PARTISIIPPI 
  aktiivi       kykenevä 
  passiivi      kyettävä   

  II PARTISIIPPI 
  aktiivi       kyennyt   
  passiivi      kyetty
</pre></td>
							</tr>
						</table>

					</div>
				</td>
			</tr></table>		</div>
		<div id="footer"><a href="http://www.oph.fi/"><img src="i/oph_logo_ymmarrasuomea.gif" width="157" height="35" alt="OPH" /></a></div>
	</div>
</body>
</html>
